臺灣臺中地方法院民事判決　96年度勞訴字第18號
原　　　告　乙○○
訴訟代理人　江來盛　　律師
被　　　告　臺中縣私立大明高級中學
法定代理人　甲○○
訴訟代理人　陳俊偉　　律師
複代理人　　楊榮富　　律師
　　　　　　蔣志明　　律師
上列當事人間請求給付資遣費等事件，經本院於民國96年7月25
日言詞辯論終結，判決如下：
    主    文
原告之訴及假執行之聲請均駁回。
訴訟費用新台幣柒仟玖佰參拾元由原告負擔。
    事實及理由
壹、原告起訴主張：原告自民國82年6月7日起受僱於被告，詎被
    告於95年10月31日突然以原告93、94學年度教職員工考績丙
    等為理由，依據被告學校之教職員工成績考核辦法第27條規
    定，予以非法解僱，爰依勞動基準法第11條、第17條及兩造
    間之勞動契約，請求被告給付預告期間工資新台幣（下同）
    43500元，及自被告非法解僱之日起至96年2月27日原告終止
    系爭勞動契約止，原告未依法給付之工資（請求3.5個月）
    152250元及資遣費0000000元（此部分依原告96年4月20日準
    備書狀計算金額為570936元，但原告未為訴之聲明擴張），
    合計724149元。並聲明：被告應給付原告柒拾貳萬肆仟壹佰
    肆拾玖元及自起訴狀繕本送達被告翌日起至清償日止，按年
    利率5%計算之利息。並願供擔保請准宣告假執行。
貳、被告則以：
    原告在職期間不遵守駕駛員服勤規定，常有違規或不當駕駛
    行為，屢遭被告予以告誡或懲處，並因而致其93及94年度考
    績列為丙等。並依被告教職員工成績考核要點第27條予以解
    僱。被告乃依勞動基準法第12條第1第4款規定，於知悉原告
    連續兩年考績丙等後，由被告之教職員工成績考核複核會議
    於95年10月24日決議將原告解僱，並於同年月31日向原告為
    解僱之意思表示，並未逾同法第12條第2項30日期間。並聲
    明：請求駁回原告之訴，如受不利判決，願供擔保，請准宣
    告免為假執行。
參、法院之判斷：
一、本件關鍵爭點為：被告以上述理由，於95年10月24日決議將
    原告解僱，並於同年月31日向原告為解僱之意思表示，是否
    合法終止兩造間之勞動契約？有無逾越勞動基準法第12條第
    2項之終止契約期間？
二、查原告在職期間，因未遵守服務規章，常有不當之駕駛行為
    ，而遭被告告誡、懲處，業據被告提出駕駛員訪談紀錄表、
    校內簽呈為證，原告並為此簽具切結書聲明絕不再犯，詎原
    告仍不知悔改，繼續有不當之駕駛行為，屢經乘車學生反應
    ，被告乃再予懲處，亦有94年1月11日訪談紀錄、94年1月10
    日學生座談會意見彙整記錄、94年11月1日訪談記錄、學生
    調查意見欄總整理及學生週記為證，並經證人即被告交通運
    輸組長盧亮華及學務組長程家明證述綦詳（詳見本院96年7
    月25日言詞辯論筆錄），原告亦承認確有其中數項之事實，
    堪信為真正。至於原告否認部分，亦經其在訪談紀錄上簽名
    確認（見94年1月11日及94年11月1日訪談紀錄），足證其當
    庭之否認係卸責之詞，不足採信。又因原告屢有違規事實，
    致93、94年度考績經考核為丙等，並於95年10月24日決議將
    原告解僱，並於同年月31日向原告為解僱之意思表示，亦有
    各該年度成績考核通知書、會議紀錄、被告95年10月27日函
    在卷可憑，均堪信為真正。
三、以94年1月10日學生反應之各項情形：闖紅燈、開快車、未
    與前車保持距離、重踩煞車、按喇叭逼前車離開、轉彎車速
    過快、學生尚未離車或學生尚未上車完畢即開車、逆向行駛
    、雙黃線超車、讓學生於快車道上下車、停車路邊買早餐、
    快車道上停車與它車並排聊天。及94年10月27日發送問卷結
    果統計表中超過回收問卷總數半數者反應之情形：闖紅燈、
    經常緊急煞車、緊急加速、為不等紅燈隨意更換道路或故意
    開慢車致後方塞車、未保持安全距離、車門關太快、開車加
    速太快、無故關掉冷氣、未準時到站、故意繞遠路、過彎速
    度太快、開車心不在焉、東張西望。綜上各種情形觀之，確
    已違反被告之校車駕駛員服勤規定第四、五項「每日準時上
    、下班、不遲到、不早退、不脫班」、「遵守交通安全規則
    、不超速、不搶黃燈、不闖紅燈、不任意變換車道」之規定
    ，且以校車司機職務觀之，搭載學生，使能準時、安全上下
    課，自屬重要，是上開情節難謂非重大。從而，被告予以懲
    處，即非無據。
四、末查，依被告教職員工成績考核要點第27條規定：「教職員
    工學年度成績未達六十分（不含）或連續二學年成績考核列
    丙等者經送交教師評審委員會審議通過後予以解聘或不續聘
    ；職員、工友及司機應予解雇。」，原告因符合上開規定，
    於93、94年度連續成績考核列丙等，並於95年10月24日經教
    師評審委員會審議決議應予解職，並於同年月27日發函將原
    告解僱，應認為尚未逾勞動基準法第12條第2項所定「知悉
    其情形之日起30日內」終止勞動契約期間之規定。
五、綜上所述，被告終止兩造間勞動契約為有效且未逾期間，原
    告請求預告期間工資、補發工資及資遣費，均乏所據，應予
    駁回，其假執行之聲請，同失依附，應併予駁回。
肆、兩造其餘主張、舉證，均不生影響於上開認定，爰不一一予
    以論斷，併此敘明。
伍、結論：原告之訴為無理由，依民事訴訟法第78條，判決如主
    文。
中　　華　　民　　國　　96　　年　　8　　月　　 22　　日
                  民事第三庭    法  官   曹宗鼎
正本係照原本作成
如對本判決上訴，須於判決送達後20日內向本院提出上訴狀。
中　　華　　民　　國　　96　　年　　8　　月　　 22　　日
                                書記官
